台灣台中地方法院刑事判決　　　　　　　　　　　　　九十一年度訴字第七六七號
　　公　訴　人　臺灣臺中地方法院檢察署檢察官
　　被　　　告　丁○○
右列被告因違反著作權法案件，經檢察官提起公訴（九十一年度偵字第三二八五號）
及移送併辦（九十一年度偵字第七四九二號），本院判決如左：
    主  文
丁○○共同以明知為侵害著作權之物，意圖營利而交付之方法侵害他人之著作權為常
業，累犯，處有期徒刑壹年月。扣案如附表一、二所示之物均沒收。
    事  實
一、丁○○曾於民國（下同）八十八年間，因過失傷害案件，經本院於八十九年二月
    十七日以八十八年度交易字第六九一號判處有期徒刑三月，於八十九年三月十八
    日判決確定，甫於八十九年四月二十五日因易科罰金而執行完畢。詎仍不知悔改
    明知如附表一所示中文片名「怪獸電力公司」等影音光碟片係未經美商戊○○企
    業股份有限公司等影片發行公司（詳如附表一所示權利人公司）授權或同意而擅
    自重製侵害視聽著作財產權之盜版品，竟基於常業之犯意，意圖銷售營利，向不
    詳姓名年籍綽號「阿宏」之成年男子，以每片影音光碟片新台幣（下同）二十五
    元至三十五元不等之價格，販入如附表一所示之盜版影音光碟片後，旋即自九十
    年十一月十五日起，在台中市內各地夜市，以每片影音光碟片一百元之價格，公
    然擺攤陳列販售，交付予不特定之人牟利，並以之為業，恃以維生；嗣於九十一
    年二月七日晚上七時三十分許，在台中市○○區○○路夜市內為警當場查獲，並
    扣得丁○○所有供販售用之如附表一所示之盜版影音光碟片一百九十六片。丁○
    ○為警查獲後，復承前開販賣盜版光碟之常業犯意，明知某不詳姓名年籍之成年
    男子以二千元之代價，僱用其在台中市○○路○段一一八號旁夜市，負責看顧攤
    位販賣之如附表二所示「我喜歡」等歌曲之音樂光碟片係未經庚○國際音樂股份
    有限公司等唱片發行公司（詳如附表二所示著作權人公司）授權或同意而擅自重
    製侵害錄音著作財產權之盜版品，竟仍受僱於該名男子，與之共同基於意圖營利
    之犯意聯絡及行為分擔，在九十一年四月十一日晚上，前往上址看顧攤位，並負
    責於結束販賣時將剩餘之盜版音樂光碟片載送至台中市西屯區福星公園內之公共
    所放置。嗣於同日晚上十時三十分許，為警在上址夜市內當場查獲，並扣得該
    名男子所有供販售所用之如附表二所示之盜版音樂光碟片三百三十片。
二、案經美商戊○○企業股份有限公司等訴由內政部警政署保安警察隊第二總隊第三
    大隊報告臺灣臺中地方法院檢察署檢察官偵查起訴暨同署檢察官移送併案審理。
    理  由
一、右揭被告丁○○自九十年十一月十五日起，向不詳姓名年籍綽號「阿宏」之成年
    男子，販入如附表一所示之盜版影音光碟片，並公然擺攤陳列販售等事實，業據
    被告丁○○於警訊、偵查中及本院審理時坦承不諱，核與告訴代理人乙○○於警
    訊中指訴之情節相符，並有財團法人電影及錄影著作保護基金會鑑識報告一份在
    卷足稽，復有如附表一所示之盜版影音光碟一百九十六片扣案可憑，被告之自白
    核與事實相符，應堪採信。又訊據被告丁○○固坦承有於九十一年四月十一日晚
    上，在台中市○○路○段一一八號旁夜市，以二千元代價受僱於某不詳姓名年籍
    之成年男子，負責整理攤位及收拾攤位等情，惟矢口否認有販賣盜版音樂光碟之
    犯行，然查，被告所為此部分犯行，業據告訴代理人丙○○、己○○分別於警訊
    中及本院審理時指訴綦詳，並有如附表二所示之盜版音樂光碟片三百三十片扣案
    足稽，而如附表二所示被侵害歌曲，係告訴人庚○國際音樂股份有限公司等（詳
    如附表二所示著作權人公司）所享有錄音著作財產權一節，亦有被侵害錄音著作
    及權利相關證件清冊等在卷可考，非經授權，自不得擅自重製，或意圖營利而交
    付；再被告雖否認當日伊有販賣盜版音樂光碟之行為，然被告既於本院審理中坦
    承伊有至該陳列販賣盜版音樂光碟片之攤位整理光碟，並負責收拾攤位上之光碟
    等情，且證人即當日在現場埋伏查獲被告之員警甲○○於九十一年七月二日本院
    審理中復證稱：「當時我們在埋伏期間，看見該攤子上是以自動投幣的分式販賣
    盜版光碟，顧客去買的時候會將攤子上的光碟翻來翻去，所以埋伏期間，有看到
    被告二次前往該攤子整理光碟，把光碟排好。」等語，顯見被告當日以二千元之
    高額代價受僱，除負責在結束販賣後收拾攤位，亦包括在旁整理光碟協助販售之
    行為，又其雖無實際將光碟交付客人之行為，然其在場整理光碟之行為，已屬販
    賣盜版光碟之部分行為甚明。再按刑法上所謂常業犯，指反覆以同種類行為為目
    的之社會活動之職業性犯罪而言，至於犯罪所得之多寡，是否恃此犯罪為唯一之
    謀生職業，則非所問，縱令兼有其他職業，仍無礙於常業犯罪之成立，最高法院
    八十五年度台上字第五一０號著有判例；本件被告明知其所購入如附表一所示之
    影音光碟片及所受僱販售如附表二所示之音樂光碟片，均屬侵害他人著作權之物
    ，仍意圖營利而販賣交付予不特定人，且係自九十年十一月十五日起即開始販售
    ，其非偶一為之已屬明顯，且扣案之盜版光碟片共計達五百二十六片之多，被告
    顯然係以反覆實施該社會活動為職業，並恃販賣盜版音樂光碟維生，應屬常業犯
    至為灼然。本件事證明確，被告犯行洵堪認定。
二、核被告所為，係犯著作權法第八十七條第二款、第九十三條第三款、第九十四條
    之明知為侵害著作權之物，意圖營利而交付為常業罪。檢察官移送併辦（九十一
    年度偵字第七四九二號）部分與本件起訴之犯罪事實屬實質上一罪之常業犯關係
    ，為起訴效力所及，本院自得併予審究。被告丁○○基於一個販售盜版常業光碟
    為業之犯意，先後多次反覆實施販售盜版光碟之行為，屬實質上一罪，前揭犯行
    ，僅以一個常業犯意為包括評價。又被告一個販售盜版光碟之行為，同時侵害數
  個告訴人之著作財產權，係屬一行為觸犯數罪名之想像競合犯，為裁判上一罪之
    關係，應依刑法第五十五條之規定，從一重處斷。再被告與該名姓名年籍不詳之
    成年男子間，有犯意聯絡及行為分擔，均為共同正犯。被告前曾於八十八年間，
    因過失傷害案件，經本院於八十九年二月十七日以八十八年度交易字第六九一號
    判處有期徒刑三月，於八十九年三月十八日判決確定，甫於八十九年四月二十五
    日易科罰金執行完畢，有臺灣高等法院被告全國前案紀錄表在卷可考，其於五年
    以內再犯本件有期徒刑以上之罪，為累犯，應依刑法第四十七條規定加重其刑。
    爰審酌被告年輕力盛，竟貪圖不法利益，明知其所購入之影音光碟片及受僱販售
    之音樂光碟片均係他人擅自重製之盜版光碟片，竟仍予販售予不特定人圖利，漠
    視著作權人為錄音著作所投注之大量心力，而以販賣盜版品之手段攫取著作權人
    應得之利益，嚴重侵害他人權利，惡性非輕，惟其犯後坦承部分犯行，態度良好
    等一切情狀，量處如主文所示之刑，以示懲儆。再扣案如附表一所示之盜版影音
    光碟一百九十六片，係被告丁○○所有，供販售圖利所用之物；而扣案如附表二
    所示之盜版音樂光碟三百三十片，則係該名不詳姓名年籍之成年男子所有，供與
    被告共同販售圖利所用之物，均業經被告供述在卷，爰依刑法第三十八條第一項
    第二款之規定，併予宣告沒收。
據上論斷，應依刑事訴訟法第二百九十九條第一項前段，著作權法第九十四條，刑法
第十一條前段、第二十八條、第四十七條、第五十五條、第三十八條第一項第二款，
判決如主文。
中      華      民      國    九十一    年      七      月     十六     日
                                    臺灣臺中地方法院刑事第六庭
                                        法  官  許  月  馨
右正本證明與原本無異。
如不服本判決，應於判決送達後十日內向本院提出上訴狀，上訴於臺灣高等法院臺中
分院( 須附繕本 )。
                                        書記官
中      華      民      國    九十一    年      七      月     十六     日
附錄法條：
著作權法第八十七條第二款：
有左列情形之一者，視為侵害著作權或製版權：
二、明知為侵害著作權或製版權之物，而散布或意圖散布而陳列或持有或意圖營利而
    交付者。
著作權法第九十三條第三款：
有左列情形之一者，處二年以下有期徒刑，得併科新臺幣十萬元以下罰金：
三、以第八十七條各款方法之一侵害他人之著作權者。
著作權法第九十四條：
以犯第九十一條、第九十二條或第九十三條之罪為常業者，處一年以上七年以下有期
徒刑，得併科新臺幣四十五萬元以下罰金。
